最高法院刑事判決　　　　　　九十四年度台上字第二一七六號
　　上　訴　人　甲○○
　　　　　　　　　　　　（另案在台灣嘉義監獄執行中）
上列上訴人因準強盜案件，不服台灣高等法院台中分院中華民國
九十三年十二月三十一日第二審判決（九十三年度上訴字第一八
七五號，起訴案號：台灣彰化地方法院檢察署九十三年度偵緝字
第二三八、二三九、二四０號，九十三年度偵字第四０八二、四
九五九號），提起上訴，本院判決如下：
    主  文
上訴駁回。
    理  由
按刑事訴訟法第三百七十七條規定，上訴於第三審法院，非以判
決違背法令為理由，不得為之。是提起第三審上訴，應以原判決
違背法令為理由，係屬法定要件。如果上訴理由狀並未依據卷內
訴訟資料，具體指摘原判決不適用何種法則或如何適用不當，或
所指摘原判決違法情事，顯與法律規定得為第三審上訴理由之違
法情形，不相適合時，均應認其上訴為違背法律上之程式，予以
駁回。本件上訴人甲○○上訴意旨略稱：(一)原審首次庭訊後，即
逕進行辯論程序，對於案情重要事項，未本於職權澄清、調查，
有刑事訴訟法第三百七十九條第十款之違法。(二)證人李冠勝在第
一審審理中，於檢察官及第一審指定辯護人詰問時所供述情形，
有明顯之差別（見原判決第三頁第九至十一行，第四頁第十至十
三行），原判決並未說明係採何者為判決基礎，若為兩者皆採，
即有判決理由矛盾。且對於診斷書其上傷口為路面擦傷，與李冠
勝受檢察官及第一審辯護人詰問時所供述受傷之情形不符（原判
決第四頁第一至二行、第十三至十四行），原審未予查核，實有
率斷違誤云云。
惟查原判決依憑上訴人部分不利於己之自白、證人蔡明晃、周業
呈、李冠勝不利於上訴人之證言、贓物認領保管單、現場照片六
張、車籍作業系統查詢認可資料二紙、李冠勝受傷之雲林縣伸港
鄉忠孝醫院診斷證明書、扣案之剪刀一把、台灣高等法院被告全
國前案紀錄表等證據，資以認定上訴人有原判決事實欄所記載之
犯罪事實，因而維持第一審依牽連犯之例，從一重論處上訴人攜
帶兇器竊盜，因脫免逮捕，而當場施以強暴，累犯罪刑部分之判
決（按上訴人另犯加重竊盜罪部分，經第一審判處有期徒刑拾月
，該部分上訴人上訴第二審後撤回上訴確定在案），駁回上訴人
在第二審之上訴，已詳述其所憑之證據及理由。對於上訴人否認
有本件妨害公務及準強盜之犯行，辯稱：當時該名員警未穿制服
衝過來說他是警察，但未出示證件就勒住我脖子，我因無法呼吸
，乃扭動身體，雙方並未發生扭打，我亦未拿出剪刀刺他，剪刀
是在掙脫過程中掉落地面云云，經綜合調查證據之結果，認不可
採，在判決內詳予指駁並說明其理由。原判決所為論述，核與卷
證資料相符，從形式上觀察，並無違背法令之情形。查原審踐行
之訴訟程序，並無違背法令之情形，有審判筆錄可稽。又按認事
採證、證據之取捨及證據證明力之判斷，俱屬事實審法院之職權
，苟無違背證據法則，自不能指為違法。上訴意旨所指各節，或
於原判決之主旨不生影響之事項任意指摘；或為原審已審酌屬認
事採證、證據取捨及判斷之範疇，為其職權之適法行使，並無違
背證據法則之情形；或事證已臻明確並無再為傳訊調查必要之裁
量事項，亦無上訴意旨所指違法之情形；核均非法律規定得為第
三審上訴理由之違法情形。上訴意旨徒憑己意任意指摘，應認其
關於準強盜部分之上訴違背法律上之程式，予以駁回。又上訴人
牽連所犯刑法第一百三十五條第一項妨害公務罪部分，依刑事訴
訟法第三百七十六條之規定屬不得上訴第三審之案件，上訴人對
之一併提起上訴，自非法之所許，應併予駁回。
據上論結，應依刑事訴訟法第三百九十五條前段，判決如主文。
中　　華　　民　　國　九十四　年　　四　　月　二十八　日
                      最高法院刑事第六庭
                          審判長法官  莊　登　照
                                法官  洪　明　輝
                                法官  黃　一　鑫
                                法官  魏　新　和
                                法官  林　秀　夫
      本件正本證明與原本無異
                                      書  記  官
中　　華　　民　　國　九十四　年　　五　　月　　五　　日
                                                      Ｋ
